```{r setup, include=FALSE}
knitr::opts_chunk$set(echo = TRUE)
```
# wsDist

## Descrição

Ajuste de distribuições de probabilidade pelos métodos dos Momentos (mmo), Momentos-L (mml) e Máxima verossimilhança (ml).
Distribuições disponíveis:

  - Gamma (gam)
  - GEV (gev)
  - Logística generalizada (glo)
  - Normal generalizada (gno)
  - Pareto generalizada (gpa)
  - Gumbel para mínimos (gum_min)
  - Gumbel para máximos (gum_max)
  - Kappa (kap)
  - Log-normal 3 parâmetros (ln3)
  - Normal (nor)
  - Pearson tipo 3 (pt3)
  - Wakeby (wak)
  - Weibull (wei)
  
## Funções
  - `fit(x, dist, method)`: ajusta os parâmetros de *x* para a distribuição *dist*, pelo método *method*. 
  - `density_function(x, parameters)`: retorna a função densidade de probabilidade.
  - `prob_function(x, parameters, exced = FALSE)`: retorna a função cumulativa de probabilidade.
  - `plotting_position(x, formula, exced = FALSE)`: retorna as posições de plotagem. `formula` pode ser `"weibull"`, `"gringorten"`, `"blom"`, `"hazem"` ou `"cunnane"`.


## Testes de aderência
 - `ad_test`: Teste de Anderson-darling.
 - `chi_square_test`: Teste de Qui-quadrado
 - `ks_test`: Teste de Kolmogorov–Smirnov
 - `filliben_test`: Teste de Filliben
  

## Instalação

``` r
# Instalando através do pacote devtools
devtools::install_github("jpdrslvr/wsDist")
```

## Exemplos
```{r, warning=FALSE}
library(wsDist)
(x <- rnorm(10))

(par <- fit(x, "nor", "mm"))

density_function(x, par)

(p <- prob_function(x, par))

q_function(p, par)

plotting_position(x, formula = "blom")

ad_test(x, par)

chi_square_test(x, par)

filliben_test(x, par)

```
## Disponibilidade

Distribuições disponíveis para métodos e testes.
```{r, echo=FALSE}
library(knitr)
library(magrittr)
n <- "❌"
y <- "✅"

d_list <- c("Gamma", "GEV", "Logística generalizada", "Normal generalizada", 
"Pareto generalizada", "Gumbel para mínimos", "Gumbel para máximos", 
"Kappa", "Log-normal 3 parâmetros", "Normal", "Pearson tipo 3", 
"Wakeby", "Weibull")

data.frame(
  "Distribuição" = unname(d_list),
  "Parâmetros MM"  = c(y, y, n, n, n, y, y, n, y, y, n, n, y),
  "Parâmetros MMV" = c(y, y, y, n, n, n, y, n, y, y, n, n, y),
  "Parâmetros MM-L" = c(rep(y, 13)),
  "Teste de Filliben" = c(n, y, y, rep(n, 6), y, y, n, y),
  "Teste de Anderson-Darling" = c(rep(y, 13)),
  "Teste de Qui-quadrado" = c(rep(y, 13)),
  "Teste de Kolmogorov–Smirnov" = c(rep(y, 13))
) %>% kable(format = "pipe", align = "c", col.names = c("Distribuição", "Parâmetros MM", "Parâmetros MMV", "Parâmetros MML", 
"Teste de Filliben", "Teste de Anderson-Darling", "Teste de Qui-quadrado", "Teste de Kolmogorov-Smirnov"))
#

```
